臺灣高等法院刑事判決
109年度上訴字第4594號
上  訴  人  臺灣臺北地方檢察署檢察官
上  訴  人  
即  被  告  許竝臺


選任辯護人  王啟任律師
            劉彥麟律師
上列上訴人等因被告重傷害案件，不服臺灣臺北地方法院107年
度訴字第639號，中華民國109年10月15日第一審判決（起訴案號
：臺灣臺北地方檢察署107年度調少連偵字第2號），提起上訴，
本院判決如下：
    主  文
原判決撤銷。
乙○○犯傷害致人重傷罪，處有期徒刑貳年。緩刑伍年，緩刑期間
付保護管束，並應履行如和解附表所示之條件。
    事  實
一、緣丁○○（真實姓名詳卷，民國00年00月生，另由臺灣臺北地
    方法院少年法庭裁定交付保護管束確定）女友簡○庭（真實
    姓名詳卷，89年7月生）與張家瑜間有感情糾紛，而與張家
    瑜相約於106年8月29日下午8時30分許，在○○市○○區○○路00
    號談判，丁○○遂邀約友人乙○○、周佳鴻、蔡政哲（周佳鴻、
    蔡政哲部分，因甲○○撤回告訴，業經原審判決公訴不受理確
    定）等人同往，並於106年8月29日下午8時27分許，由乙○○
    駕駛車號0000－00號自用小客車搭載周佳鴻、蔡政哲、丁○○
    、簡○庭至現場，另張家瑜則邀集周柏愷、甲○○、林○祥（張
    家瑜部分，因乙○○撤回告訴，業經原審判決公訴不受理確定
    ；另周柏愷、甲○○則經檢察官為不起訴處分確定；林○祥真
    實年籍詳卷，90年4月生，由臺灣臺北地方法院少年法庭裁
    定應予訓誡確定）。雙方到場後言語不合而發生衝突，乙○○
    因遭甲○○持甩棍攻擊頭部，主觀上雖無使甲○○受重傷之犯意
    ，但依一般正常人之生活經驗，客觀上可能預見以西瓜刀朝
    他人揮砍，稍有不慎，極有可能造成他人肢體嚴重損害之結
    果，然主觀上未及預見，而仍基於普通傷害之犯意，於下車
    時所持之空氣槍卡彈故障，隨即返回車內取出放置於駕駛座
    側邊如附表編號1所示之西瓜刀，由上往下多次揮砍甲○○，
    致甲○○受有左手腕（掌）截肢（斷掌）、頭皮撕裂傷（深及
    頭骨）、左手臂及背部深撕裂傷及肌肉斷裂、右手肘深撕裂
    傷併橈神經斷裂及肌肉斷裂、右手前臂深撕裂傷併肌肉斷裂
    等傷害。嗣乙○○發現砍斷甲○○左手掌後，隨即駕車搭載周佳
    鴻、蔡政哲、丁○○等人逃離現場。警方獲報後循線查獲上情
    ，然甲○○雖經手術接回斷肢，仍因左手萎縮僵硬，功能損毁
    ，達嚴重減損手部機能之重傷害結果。
二、案經甲○○、甲○○之法定代理人丙○○訴由臺北市政府警察局文
    山第二分局報告臺灣臺北地方檢察署檢察官偵查起訴。
    理  由
壹、證據能力部分
一、按被告以外之人於審判外之言詞或書面陳述，除法律有規定
    者外，不得作為證據，刑事訴訟法第159條第1項定有明文。
    又被告以外之人於審判外之陳述，雖不符刑事訴訟法第159
    條之1至第159條之4之規定，而經當事人於審判程序同意作
    為證據，法院審酌該言詞陳述或書面陳述作成時之情況，認
    為適當者，亦得為證據；當事人、代理人或辯護人於法院調
    查證據時，知有同法第159條第1項不得為證據之情形，而未
    於言詞辯論終結前聲明異議者，視為有前項之同意，刑事訴
    訟法第159條之5亦有明文。查本件所引被告以外之人於審判
    外之陳述，檢察官、上訴人即被告乙○○（下稱被告）及其辯
    護人於言詞辯論終結前，均未就證據能力予以爭執，且均同
    意具有證據能力（見本院卷第117至123、220至223頁），本
    院復審酌各該證據作成時之情況，尚無違法及證明力明顯過
    低之瑕疵，認以之作為證據應屬適當，揆諸上開規定，本件
    經調查之證據，均有證據能力。
二、至於本院所引之非供述證據部分，並無證據證明係公務員違
    法取得，亦無依法應排除其證據能力之情形，應有證據能力
    。
貳、實體部分
一、認定事實依憑之證據及理由：訊據被告就於前揭時地，持附
    表編號1所示之西瓜刀，朝甲○○揮砍多次，致甲○○受有上開
    傷害，左手雖經手術接回斷肢，仍因萎縮僵硬，而功能損毁
    ，達嚴重減損手部機能之重傷害結果等事實，於本院準備程
    序、審理時均自白不諱（見本院卷第115、231頁），且查：
　㈠被告於前揭時地，應少年丁○○邀約，駕駛前揭自用小客車，
    搭載丁○○、周佳鴻、蔡政哲及少年簡○庭等人，一同參與助
    陣少年丁○○與張家瑜間之談判，被告到場後，先持空氣槍下
    車，惟因空氣槍卡彈故障，又見甲○○持甩棍，隨即返回車內
    取出放置於駕駛座側邊、如附表編號1所示之西瓜刀返回衝
    突現場，並持該西瓜刀朝甲○○揮砍多下，致甲○○受有左手腕
    （掌）截肢（斷掌）、頭皮撕裂傷（深及頭骨）、左手臂及
    背部深撕裂傷及肌肉斷裂、右手肘深撕裂傷併橈神經斷裂及
    肌肉斷裂、右手前臂深撕裂傷併肌肉斷裂等傷害等事實，業
    據被告坦承不諱（見少連偵字第7至8頁反面、第191至192頁
    、訴字卷一第84至86頁、訴字卷二第194至208頁），核與甲○○證述情節相符（見少連偵字卷第28至29頁、第140頁正反
    面、訴字卷二第9至72頁），復有臺北市立萬芳醫院委託財
    團法人臺北醫學大學辦理診斷證明書、臺北市立萬芳醫院委
    託財團法人臺北醫學大學辦理106年12月26日萬院醫病字第0
    000000000號函、國立臺灣大學醫學院附設醫院000年0月00
    日校附醫秘字第0000000000號函暨就醫病歷影本2冊、乙○○
    與丁○○、洪翊量之臉書對話紀錄、臺北市政府警察局文山第
    二分局刑案現場勘查報告、臺北市政府警察局000年0月00日
    北市警鑑字第00000000000號函檢附臺北市政府警察局106年
    12月21日鑑定書、臺北市政府警察局文山第二分局扣押筆錄
    、扣押物品目錄表、告訴人甲○○於病床上之照片、車號0000
    -00之車輛詳細資料報表在卷可稽（見少連偵字卷第74頁、
    第133至134頁反面、第136至137頁、第91至93頁、第156至1
    61頁、第124至129頁反面、第173至175頁反面、第80至85頁
    、第87至90頁、第96頁、卷附病歷影本2冊），前開事實首
    堪認定。
　㈡又按稱重傷者，謂下列傷害：一、毀敗或嚴重減損一目或二
    目之視能。二、毀敗或嚴重減損一耳或二耳之聽能。三、毀
    敗或嚴重減損語能、味能或嗅能。四、毀敗或嚴重減損一肢
    以上之機能。五、毀敗或嚴重減損生殖之機能。六、其他於
    身體或健康，有重大不治或難治之傷害，刑法第10條第4項
    定有明文。又刑法第10條第4項第4款所謂毀敗或嚴重減損一
    肢以上之機能，其究否已達毀敗或嚴重減損一肢以上之機能
    之程度，有無恢復之可能，應以現在一般之醫療水準為基礎
    ，佐以傷害後之現狀加以判斷。本件甲○○所受上開傷勢，經
    國立臺灣大學醫學院附設醫院覆稱：甲○○左手已經萎縮僵硬
    ，功能損毁，屬重大不治之傷害等情，有該院司法機關委託
    查詢案件回復意見表在卷可稽（見少連偵字卷第137頁），
    是甲○○左手所受傷勢，已達刑法第10條第4項第4款之重傷害
    程度亦足以認定。
　㈢被告主觀上對甲○○揮砍之故意：
　　1.傷害之故意：
　　　⑴按行為人對於構成犯罪之事實，明知並有意使其發生者
        ，為故意；行為人對於構成犯罪之事實，預見其發生而
        其發生並不違背其本意者，以故意論，刑法第13條定有
        明文。
　　　⑵被告自陳：「一開始我跟大家一起下車時，我不認識對
        方有誰，也不知道對方有多少人，我先拿著空氣槍下車
        只是拿個樣子，但空氣槍是壞掉的，沒有作用，也不能
        傷害人，後來我第一次被打之後，又看到丁○○也被打及
        他們大家在互毆的過程，我才回到車上想說拿比較厲害
        的武器下去嚇對方，後來因甲○○拿甩棍揮舞重擊我的頭
        部2次，造成我頭部右側撕裂傷流血，且對方不害怕我
        們，我們又打輸，所以我就閉著眼睛拿起西瓜刀來揮舞
        ，想要阻擋甲○○的甩棍攻擊，我知道拿起西瓜刀揮舞有
        傷害到他的可能性（當庭起身閉著眼睛並呈現以右手拿
        西瓜刀揮舞之動作），我當時動作沒有這麼慢，但我也
        不知道我的速度是多快多慢，但一定比我剛剛描述的快
        ，我是拿大把的那一把西瓜刀（即附表編號1所示之西
        瓜刀）砍人，也是大把的那一把刀沾有血跡」等語（見
        訴字卷二第48頁、第199至204頁、第337頁），並經被
        告當庭將其揮舞之動作、力道、速度及角度以相機錄影
        ，有原審筆錄、錄影光碟及擷圖附卷可佐（見訴字卷第
        203至204頁、第241至277頁）。是以被告展示以右手拿
        西瓜刀揮舞之動作、力道、速度及角度可知，被告揮砍
        之速度甚快。
　　　⑶又經原審勘驗被告自承所持、附表編號1所示之西瓜刀，
        結果：刀刃材質為不鏽鋼，刀柄為木頭原色，整柄長度
        為60公分、刀柄為10公分、刀刃為50公分、刀刃寬度為
        5.5公分等情，有原審勘驗筆錄、照片在卷可稽（見訴
        字卷第59頁、第97至111頁）。是被告所持西瓜刀刀刃
        材質為堅固之不鏽鋼，且長達50公分，依一般人之生活
        經驗，若持該刀朝人之身體砍擊，必會造成相當程度之
        傷害，此亦為被告所知悉。
　　　⑷再以甲○○受有左手腕（掌）截肢（斷掌）、頭皮撕裂傷
        （深及頭骨）、左手臂及背部深撕裂傷及肌肉斷裂、右
        手肘深撕裂傷併橈神經斷裂及肌肉斷裂、右手前臂深撕
        裂傷併肌肉斷裂等傷害之情形相參，係被告以刀具揮砍
        多次所造成。而現場並無其他人遭被告持刀攻擊、受傷
        ，可見被告當時揮砍之目標確係僅甲○○無誤，並非被告
        所辯：閉著眼睛無目的之亂揮砍云云。
　　　⑸是以被告持用刀具材質、朝甲○○多次快速揮砍，被告於
        揮砍時自當明知以其揮砍之角度、力道，將造成人體相
        當程度之傷害，被告揮砍西瓜刀當時，主觀上確有傷害
        之故意無訛。
　　2.客觀上重傷結果之可預見、而未預見：按刑法第17條之加
      重結果犯，係故意的基本犯罪與加重結果之結合犯罪，以
      傷害致重傷罪為例，非謂有傷害之行為及生重傷結果即能
      成立，必須傷害之行為隱藏特有之危險，因而產生死亡之
      結果，兩者間有相當因果關係，始能構成。又按刑法第17
      條之規定，以行為人能預見其結果之發生為其要件。所謂
      能預見，乃指客觀情形而言，與行為人主觀上有無預見之
      情形不同。若主觀上有預見，而結果之發生又不違背其本
      意時，則屬故意範圍。故傷害行為足以引起死亡或重傷之
      結果，如在通常觀念上無預見之可能，或客觀上不能預見
      ，則行為人對於被害人因傷致死或重傷之加重結果，即不
      能負責。此所稱「客觀不能預見」，係指一般人於事後，
      以客觀第三人之立場，觀察行為人當時對於加重結果之發
      生不可能預見而言。惟既在法律上判斷行為人對加重結果
      之發生應否負加重之刑責，而非行為人主觀上有無預見之
      問題，自不限於行為人當時自己之視野，而應以事後第三
      人客觀立場，觀察行為前後客觀存在之一般情形，基於法
      律規範保障法益，課以行為人加重刑責之宗旨，綜合判斷
      之。即傷害行為與該外在條件，事後以客觀立場一體觀察
      ，對於加重結果之發生已具有相當性及必然性，而非偶發
      事故，須加以刑事處罰，始能落實法益之保障，則該加重
      結果之發生，客觀上自非無預見可能性，最高法院107年
      度台上字第2621號判決意旨同此見解。茲就本院認定說明
      如下：
　　  ⑴本件為多人約集互毆，業如前述該等行徑於本質上即有
        相當之危險，被告為智識正常之成年人，以客觀第三人
        之立場觀察，應可判斷相約見面之對象，同具有暴力傾
        向，且對方人馬理應非少，否則己方無須以多人赴約。
        又西瓜刀對人體之破壞力甚強，則該次赴約即非少數人
        徒手或以鈍器、小型刀具互鬥，發生重傷害結果機率較
        低之情形可相比擬，當時被告既認知己方持可割裂人體
        具強大傷害力之西瓜刀，又知悉談判之雙方人數眾多，
        以其智識當可預見己方人馬反擊或威嚇而揮舞西瓜刀，
        在多人鬥毆混亂之際，或可能因向他方揮砍西瓜刀過程
        中，因對方以手抵擋而傷及手部，亦可能因對方朝己方
        攻擊時，因己方揮舞西瓜刀抵禦，進而傷及他方用以攻
        擊之手部，進而嚴重損及他方手部功能。再者雙方人馬
        既多人鬥毆，則各人除須面對眼前之對手外，又須提防
        來自四面八方之他人偷襲，復要觀察己方其他成員與他
        方鬥毆是否已處於下風，判斷是否隨時撤離現場自保，
        與一對一互鬥相比更需額外耗費注意力，在此混亂、精
        神緊張、且戰且走之情形及心態下，更容易發生前述不
        慎嚴重傷及他人手部之情形。且為增加己方威勢，揮舞
        西瓜刀時所施力道亦應非微，是以被告之智識及經驗，
        對於當時因故引發衝突，進而發生鬥毆，而於使用西瓜
        刀傷害對方過程中致生重傷害結果之發生，於當時並非
        無法預見。然被告就本件揮刀究竟砍至被害人何等部位
        乙節，因係閉眼揮砍，業如前述，其主觀上並未實際預
        見。
　　  ⑵因果關係：被告基於傷害之犯意，以西瓜刀朝甲○○揮砍
        多下，導致甲○○受有上開傷害結果，其中左手掌遭砍斷
        ，雖經接回，然已萎縮僵硬，功能損毀，已達重傷害之
        程度，被告之傷害行為與甲○○所受重傷害之結果間，確
        有相當因果關係。
　㈣綜上，依上開證人指述內容及卷附之各項文書、證物等補強
    證據已足資擔保被告於本院準備程序、審理中所為之上開任
    意性自白之真實性，按據刑事訴訟法第156條之規定，自得
    據被告前開任意性自白及各該補強證據，採信被告任意、真
    實之自白，認本件事證明確，被告所為傷害致重傷犯行堪以
    認定，應予依法論科。
二、論罪
　㈠核被告之行為，係犯刑法第277條第2項後段之傷害致重傷罪
    。
　㈡公訴意旨雖認被告所為，係涉犯刑法第278條第1項重傷害罪
    云云。然：
　　1.按使人受重傷罪及傷害致重傷罪之區別，端在行為人一開
      始之犯意為何。亦即行為人於下手加害時，究係出於使人
      受重傷或傷害之明知或預見，並有意使之發生為斷。至告
      訴人受傷部位與多寡、傷勢輕重程度如何、是否為致命部
      位及行為人所用之兇器，雖可藉為認定犯意究屬如何之心
      證，但僅足供為認定之重要參考資料，尚不能據為區別重
      傷與傷害之絕對唯一標準，尤須斟酌當時客觀環境、行為
      人下手之經過及其他具體情形加以判斷（最高法院106年
      度台上字第3906號、104年度台上字第1706號判決意旨參
      照）。
　　2.本件衡諸被告與甲○○間於案發前素未謀面，亦不相識，更
      無仇恨可言，且被告在抵達案發現場第一時間係持故障之
      空氣槍而非西瓜刀下車，嗣因同行友人與對方發生互毆，
      自己亦遭告訴人甲○○持甩棍攻擊之情況下，始返回車上取
      出西瓜刀而為本件犯行，綜合上情，難以認定被告一開始
      主觀上即有使甲○○重傷害之故意。
　　3.檢察官以被告涉犯使人重傷害罪起訴，確有誤會，惟因其
      基本社會基礎事實同一，經於審理告知變更起訴法條及罪
      名後，無礙被告訴訟上之攻擊防禦權益之行使，爰依刑事
      訴訟法第300條規定變更起訴法條。
　㈢犯罪之情狀顯可憫恕，認科以最低度刑仍嫌過重者，得酌量
    減輕其刑，刑法第59條定有明文。考其立法意旨，科刑時原
    即應依同法第57條規定審酌一切情狀，尤應注意該條各款所
    列事項，以為量刑標準。刑法第59條所謂「犯罪之情狀顯可
    憫恕」，自係指裁判者審酌第57條各款所列事項以及其他一
    切與犯罪有關之情狀之結果，認其犯罪足堪憫恕者而言（即
    犯罪另有其特殊之原因與環境等等），即必於審酌一切之犯
    罪情狀，在客觀上顯然足以引起一般同情，認為縱予宣告法
    定最低刑度猶嫌過重者，始有其適用，有最高法院38年台上
    字第16號、45年台上字第1165號及51年台上字第899號等判
    例可資參照。查被告為逞一時之氣執利刃揮砍甲○○，致甲○○
    受有一手機能嚴重減損之重傷害結果，固值非難，惟被告為
    上開犯行之際，為甫滿18歲之人，智識尚屬淺薄，懵懂無知
    而鑄成大錯，並於本院審理中業已坦承犯行，深具悔意，且
    已與甲○○達成和解（和解條件詳如和解附表），目前依期賠
    償中，此有本院民事庭110年度刑上移調字第85號調解筆錄
    暨附件在卷可稽，本件和解條件仍賴被告在外認真工作賠付
    ，方為對被害人最實際之填補，是審酌被告係因一時衝動而
    觸犯本案重罪，並就被告整體犯罪情狀以觀，認如科以刑法
    第277條第2項後段所規定之最低度刑罰，客觀上猶嫌過苛，
    實有情輕法重之失衡而可資憫恕之處，爰依刑法第59條之規
    定酌量減輕其刑。
參、撤銷原判決之理由及就其餘上訴理由之指駁
一、原審以被告罪證明確，予以論罪科刑，固非無見。惟：
　㈠本件被告整體犯罪情狀以觀，如科以刑法第277條第2項後段
    所規定之最低度刑罰，客觀上猶嫌過苛，實有情輕法重之失
    衡而可資憫恕之處，而應有刑法第59條之適用，原審漏未審
    酌及此，尚有未洽。　
　㈡按刑罰之量定，固屬法院自由裁量之職權行使，刑事審判之
    量刑，旨在實現刑罰權之分配的正義，故法院對科刑判決之
    被告量刑，應符合罪刑相當原則，使罰當其罪，以契合人民
    之法律感情。此所以刑法第57條明定科刑時應審酌一切情狀
    ，尤應注意該條所列各款情形，以為科刑輕重之標準（最高
    法院95年度台上字第1779號判決意旨參照）。再法院對於被
    告之量刑，亦應受比例原則與平等原則等一般法律原則之支
    配，以期達成客觀上之適當性、相當性與必要性之價值要求
    ；又行為人犯後悔悟之程度，是否力謀恢復原狀或與被害人
    達成和解，及其後是否能確實履行和解條件，以彌補被害人
    之損害，均攸關於法院判決量刑之審酌，且基於「修復式司
    法」理念，國家亦有責權衡被告接受國家刑罰權執行之法益
    與確保被害人損害彌補之法益，務必使二者間在法理上力求
    衡平。查被告於原審判決後、本院審理期間與甲○○達成和解
    ，並依據如和解附表所示條件還款等情，此有本院民事庭11
    0年度刑上移調字第85號調解筆錄暨附件在卷可稽，且被告
    於警詢、偵查雖均否認犯罪，但其於本院審理時業已全部坦
    承犯行，其犯後態度即非毫無悔悟之情，應適度表現在刑度
    之減幅，是本案量刑基礎已有變更，原審未及審酌上情，就
    被告對本案所為之刑罰量定，稍有未洽。被告上訴執此指摘
    原判決量刑過重，為有理由。至檢察官上訴意旨以：衡量被
    害人左手掌萎縮之傷害，而被告本擬欲由他人頂替，迄今未
    與甲○○和解，毫無悔意，量刑顯屬過輕等語，業因被告已與
    甲○○和解、坦承本件犯行，該等量刑之前提事實業已變更無
    所依據，是檢察官此部分之上訴為無理由。
　㈢從而，被告提起上訴，指摘原審未適用刑法第59條規定、且
    未衡量本件業已與被害人達成和解，而量刑過重，請求從輕
    量刑等語，為有理由，自應由本院將原判決予以撤銷改判。
二、其餘上訴理由之指駁
　㈠檢察官上訴理由略以：被告所為應論以刑法第278條使人受重
    傷罪，而非故意傷害致重傷。蓋原審既然認定被告目標為被
    害人，且被告持刀由上往下向甲○○上半身猛力揮砍時，明知
    隨時有可能導致被害人器官臟器受有重傷而仍為之，故其顯
    然已具有重傷害之直接故意。況被害人之傷勢，據臺北市萬
    芳醫院之函，可知被害人之傷勢並非僅一刀所致，而是遭到
    多次揮砍所致，益徵被告於案發當時，係基於重傷害之直接
    故意而持西瓜刀猛砍。又被告對於被害人受有重傷害，縱非
    具有故意，亦構成間接故意，非僅為加重結果，原判決對此
    並未敘明，故判決理由不備。原判決應對本案被告持刀揮砍
    被害人時，其主觀上能預見？抑或客觀上能預見？為相當說
    明，惟原判決並未為之。況被告於審理時稱案發當時，其係
    閉眼用力揮刀，可見被告縱無直接故意使人受重傷，亦構成
    間接故意。上揭有調查及說明之必要，故原判決有調查未盡
    及理由不備之違誤等語。
　㈡然證據之取捨與證據之證明力如何，均屬事實審法院得自由
    裁量、判斷之職權，茍其此項裁量、判斷，並不悖乎通常一
    般人日常生活經驗之定則或論理法則，又於判決內論敘其何
    以作此判斷之心證理由者，即不得任意指摘其為違法。茲原
    判決已詳敘就卷內證據調查之結果，而為綜合判斷、取捨，
    認檢察官所提前揭各項證據不足採為證明被告有其所指之上
    開犯行，其得心證的理由已說明甚詳，且所為論斷從形式上
    觀察，亦難認有違背經驗法則、論理法則，或有其他違背法
    令之情形，自不容任意指為違法。原審判決已詳細敘明被告
    客觀上可能預見以西瓜刀朝他人揮砍，稍有不慎，極有可能
    造成他人肢體嚴重損害之結果，然主觀上未及預見，而仍基
    於普通傷害之犯意而為本件犯行，認定並無重傷害之直接、
    間接故意等事實，與一般之經驗論理法則無違，實無檢察官
    所指之違誤。檢察官此部分上訴為無理由。
肆、本件之科刑
一、爰以行為人之責任為基礎，審酌被告前無犯罪前科紀錄，有
    本院被告前案紀錄表在卷可稽，雖無不良素行，然僅因細故
    即持西瓜刀連續揮砍告訴人甲○○，致甲○○受有上開傷害情形
    ，其中左手已經萎縮僵硬，功能損毁，更屬重大不治之傷害
    ，因而造成無法彌補之後果；另參酌被告於本院審理期間與
    甲○○達成和解，並依據如和解附表所示條件還款等情，業如
    上述，且被告於警詢、偵查雖均否認犯罪，但其於本院審理
    時業已全部坦承犯行，其犯後態度即非毫無悔悟，兼衡被告
    乙○○犯罪之動機、目的、犯罪之手段，自述目前就讀大學四
    年級之教育程度、家中尚有父母待撫養，尚有貸款應支付等
    經濟狀況（見本院卷第231至232頁）等一切情狀，量處如主
    文第2項所示之刑。
二、緩刑及應遵守事項之理由
　㈠查被告前未曾受有期徒刑以上刑之宣告，有本院被告全國前
    案紀錄表附卷可稽，其因一時失慮，致犯本罪，且犯後坦承
    犯行，又於本院審理中業與本件被害人達成和解，業如前述
    ，可認被告已深知悔悟，本院認其經此次科刑教訓後，當益
    知警惕，應無再犯之虞；且告訴代理人代告訴人陳稱：就被
    告刑度部分，請給予被告附條件的緩刑，緩刑期間5年，緩
    刑條件如和解筆錄所載等語（見本院卷第232頁），是參考
    被害人意見，認宜給被告緩刑機會、以利調解條件之繼續履
    行，具體彌補被害人所受損失。是堪認對被告所宣告之刑有
    以暫不執行為適當，爰依刑法第74條第1項第1款規定，斟酌
    本件和解條件所達之年期，宣告緩刑5年。
　㈡又緩刑宣告，得斟酌情形，命犯罪行為人向被害人支付相當
    數額之財產或非財產上之損害賠償，刑法第74條第2項第3款
    定有明文，為確保被告能如期如數履行其與甲○○間關於損害
    賠償之內容，以維護其等權益，本院斟酌上情，爰併諭知被
    告應履行如和解附表所示之條件。
　㈢又為確保緩刑之成效，透過保護管束之執行，觀察被告之表
    現及暫不執行刑罰、及和解條件履行之成效，配合撤銷緩刑
    宣告之規定，強化惕勵自新之效果，是爰依刑法第93條第1
    項之規定，諭知緩刑期間一併宣付保護管束，以加強緩刑之
    功能，期其自新。
　㈣至受緩刑之宣告而違反上開法院所定負擔，情節重大，足認
    原宣告之緩刑難收其預期效果，而有執行刑罰之必要者，得
    依刑法第75條之1第1項第4款規定，撤銷其宣告，併此敘明
    。
伍、沒收：
一、扣案如附表編號1所示之西瓜刀1把，係被告本件犯行所用之
    物，雖被告所借用自用小客車之車主於偵查中稱該西瓜刀並
    非其所有等語；然被告則稱：該西瓜刀係一開始即置放於自
    用小客車上，並非其所有等語，是就此部分，無證據證明上
    開西瓜刀確係被告所有，爰不予宣告沒收。
二、至扣案之如附表編號2所示之西瓜刀1把，與本件犯行及其餘
    被告所為犯行均無涉，故不予宣告沒收
三、另被告到達案發現場下車時所持用之空氣槍1枝並未扣案，
    無證據證明現仍存在，且被告供稱當時該空氣槍故障而卡彈
    未發，無證據證明被告及其餘被告有持該空氣槍分別為本案
    犯行，且亦非違禁物，爰不予宣告沒收。
據上論斷，應依刑事訴訟法第369條第1項前段、第364條、第299
條第1項前段、第300條，判決如主文。
本案經檢察官蔡沛珊提起公訴，檢察官林淑玲提起上訴，檢察官
柯怡如到庭執行職務。
中　　華　　民　　國　　110 　年　　12　　月　　9 　　日
                  刑事第十一庭審判長法  官  張江澤
                                    法  官  章曉文
                                    法  官  郭惠玲
以上正本證明與原本無異。
如不服本判決，應於收受送達後20日內向本院提出上訴書狀，其
未敘述上訴之理由者並得於提起上訴後20日內向本院補提理由書
（均須按他造當事人之人數附繕本）「切勿逕送上級法院」。
                                    書記官  湯郁琪
中　　華　　民　　國　　110 　年　　12　　月　　14　　日
　　　　　　　　　　　　　　　　　　
附錄本案論罪科刑法條全文：
中華民國刑法第277條
傷害人之身體或健康者，處 5 年以下有期徒刑、拘役或 50 萬
元以下罰金。
犯前項之罪，因而致人於死者，處無期徒刑或 7 年以上有期徒
刑；致重傷者，處 3 年以上 10 年以下有期徒刑。
　　　
附表：（扣案物品）
編號 扣案物名稱及數量 備註 1 較長之西瓜刀1把 1.刀刃不鏽鋼，刀柄是木頭原色，整柄長度為60公分，刀柄為10公分、刀刃為50公分，刀刃寬度為5.5公分。 2.被告提出。 2 較短之西瓜刀1把 1.不鏽鋼金屬材質，整柄長度為40公分，刀柄為12公分、刀刃28公分，刀刃寬度為4.3公分。  丁力提出。 3 鋁製球棒1把 業經臺灣臺北地方法院少年法庭以106年 度 少 護 執 字 第 3 5 5 號裁定沒收。 

和解附表：
被告與甲○○成立之調解內容（本院民事庭110年度刑上移調字第85號） 一、被告應給付甲○○新臺幣（下同）576萬9,557元。 二、分期給付如下： 　㈠於民國110年11月18日前給付150萬元。 　㈡餘款150萬元共分60期，自111年8月起至116年7月止，以每月為1期，按月於每月20日給付2萬5,000元。 　㈢餘款210萬元共分60期，自116年8月起至121年7月止，以每月為1期，按月於每月20日給付3萬5,000元。 　㈣餘款66萬9,557元，因臺灣臺北地方檢察署已代被告先行墊付，如甲○○因取得前開㈠150萬元而致臺灣臺北地方檢察署追償墊款時，經結算後，甲○○應於3日內通知被告結算金額，被告自該通知日之同月末日起，按月給付甲○○5,000元，至全部清償完畢止。 　㈤上開分期債務，如有一期不按時履行，分期債務視為全部到期。 三、給付方法：匯入國泰世華銀行○○分行（銀行代號000）帳號：000000000000，甲○○帳戶。 四、另被告如未依上開調解條款履行分期債務時，除喪失期限利益外，並願給付甲○○總額預定性違約金300萬元。 五、被告如依上開調解條款履行時，甲○○同意宥恕被告，並建請法院給予緩刑宣告。 六、甲○○關於本件對被告侵權行為之其餘請求權均拋棄。 七、訴訟費用各自負擔。